臺灣高等法院刑事判決　　　　　　　 100年度上訴字第3786號
上　訴　人
即　被　告　游智和
上列上訴人因毒品危害防制條例案件，不服臺灣板橋地方法院10
0年度訴字第2555號，中華民國100年12月5 日第一審判決（起訴
案號：臺灣板橋地方法院檢察署100 年度毒偵字第6168號），提
起上訴，本院判決如下：
    主  文
上訴駁回。
    理  由
一、按不服地方法院之第一審判決而上訴者，應向管轄第二審之
    高等法院為之；上訴書狀應敘述具體理由；第二審法院認為
    上訴書狀未敘述理由或上訴有第362 條前段情形，應以判決
    駁回之。但其情形可以補正而未經原審法院命其補正者，審
    判長應定期間先命補正，刑事訴訟法第361條第1、2項、第3
    67條明文規定。而所謂不服第一審判決提起上訴之具體理由
    ，必係依據卷內既有訴訟資料或提出新事證，指摘或表明第
    一審判決有何採證認事、用法或量刑等足以影響判決本旨之
    不當或違法，而構成應予撤銷之具體事由，始克當之（例如
    ：依憑證據法則具體指出所採證據何以不具證據能力，或依
    憑卷證資料，明確指出所為證據證明力之判斷如何違背經驗
    、論理法則）；倘僅泛言原判決認定事實錯誤、違背法令、
    量刑失之過重或輕縱，而未依上揭意旨指出具體事由，或形
    式上雖已指出具體事由，然該事由縱使屬實，亦不足以認為
    原判決有何不當或違法者（例如：對不具有調查必要性之證
    據，法院未依聲請調查亦未說明理由，或援用證據不當，但
    除去該證據仍應為同一事實之認定），皆難謂係具體理由，
    俾與第二審上訴制度旨在請求第二審法院撤銷、變更第一審
    不當或違法之判決，以實現個案救濟之立法目的相契合，並
    節制濫行上訴（最高法院97年度台上字第892 號判決意旨參
    照）。至於其理由是否具體，則屬第二審法院審查之範圍，
    亦不在命補正之列，亦即上訴書狀已記載理由，並有具體之
    敘述時，其上訴既屬合法，第二審法院固應就其理由之是否
    可取，為實體之審理及判斷；如認其上訴書狀雖記載理由，
    但並未具體敘述時，則無須再命補正，可逕認其上訴不合法
    ，以判決駁回之（最高法院97年度台上字第3889號判決意旨
    參照）。又刑罰之量定，為法院得依職權自由裁量之事項，
    苟於法定刑度之內，予以量定，且客觀上並無明顯濫權之情
    形者，自不容當事人任憑主觀意見，指摘其違法、失當。是
    原判決倘就如何量定其宣告刑之理由，已經敘明審酌之因素
    ，被告卻置之不顧，僅泛詞指摘量刑過重，而未提出證據資
    料以供審查，難認為其理由已經明確、具體，自無從動搖原
    判決，而使上級審法院將之撤銷或變更，所提上訴，即非適
    法。
二、經查，本件上訴人即被告游智和不服原審判決，於民國（下
    同）100 年12月16日提起上訴，然其上訴理由狀僅泛稱被告
    係因父親過世心情低落而施用毒品，惟嗣已戒除毒品，至今
    都未再施用毒品，實有悔改之意，請求從輕量刑云云。惟查
    ：原判決就被告之犯罪情節，已在事實欄明白認定及於理由
    欄詳加論斷，並敘明被告於95年間，因施用毒品案件，經原
    審法院以95年度訴字第3495號判決分別判處有期徒刑1年、1
    1 月確定；又於96年間，因施用毒品案件，經原審法院以96
    年度訴字第1065號判決分別判處有期徒刑1 年2 月、10月，
    減為有期徒刑7 月、5 月確定；上揭95年間所犯之2 罪刑，
    復經原審法院以98年度聲減字第157 號裁定依序減為有期徒
    刑6 月、5 月又15日，再連同96年間所犯之2 罪刑，合併定
    應執行有期徒刑1 年4 月確定，送監執行於100 年1 月25日
    縮刑期滿執行完畢，有本院被告前案紀錄表在卷可稽，其於
    上開有期徒刑執行完畢後5 年內，故意再犯本案有期徒刑以
    上之罪，為累犯，應依刑法第47條第1 項之規定，加重其刑
    。復審酌被告前因施用毒品，獲得免刑判決之寬典，並經法
    院判處罪刑，仍無法戒絕毒癮，再次漠視法令禁制而犯本罪
    ，惟其施用毒品所生危害，實以自戕身心健康為主，對於他
    人生命、身體、財產等法益，尚無明顯而重大之實害，兼衡
    其犯罪後坦承犯罪，已知悔悟等一切情狀，量處有期徒刑 1
    年，原審就刑罰裁量職權之行使，並未逾越法律所規定之範
    圍，亦無濫用權限之情形，自難認其量刑有何不當。被告辯
    稱因親人過世心情低落藉毒品消憂云云，尚難資為施用毒品
    之藉口，所辯顯不可採，更足認被告戒毒悔悟之心，仍屬薄
    弱。綜上，被告上訴既未依卷內既有訴訟資料或提出新事證
    ，指摘或表明原審判決有何採證認事、用法或量刑等足以影
    響判決本旨之不當或違法，構成應撤銷之具體事由，顯難認
    已敘述明確、具體之上訴理由，揆諸上開規定，其上訴顯屬
    違背法律上之程式，應予駁回，並不經言詞辯論為之。
據上論斷，應依刑事訴訟法第367條前段、第372條，判決如主文
。
中    華    民    國  100     年    12    月    30    日
              刑事第二十三庭  審判長法  官  童有德
                                    法  官  陳祐治
                                    法  官  林孟宜
以上正本證明與原本無異。
如不服本判決，應於收受送達後10日內向本院提出上訴書狀，其
未敘述上訴之理由者並得於提起上訴後10日內向本院補提理由書
（均須按他造當事人之人數附繕本）「切勿逕送上級法院」。
                                    書記官  賴立旻
中    華    民    國   100    年    12    月    30    日